臺灣臺北地方法院民事判決  
111年度重訴字第744號
111年12月5日辯論終結
原      告  劉許月雲



被      告  蘇柏銓  

            陳玉麗  
兼  共  同
訴訟代理人  蘇輝明  

被      告  蘇姿棋  


上列當事人間請求損害賠償事件，本院判決如下：
    主      文
一、原告之訴駁回。
二、訴訟費用由原告負擔。
    事實及理由
一、原告起訴主張：原告向被告蘇輝明承租臺北市○○區○○○路00
    號5樓A房（下稱系爭房屋），被告蘇姿棋、蘇柏銓、陳玉麗
    （下稱蘇姿棋等3人）則負責協助蘇輝明收取房租，蘇輝明
    於原告搬入系爭房屋時，未告知系爭房屋電錶與同號6樓房
    屋（下稱6樓房屋）承租人共用，共同分擔水、電、瓦斯費
    用，致原告支出較多水、電、瓦斯費，且蘇輝明不斷請原告
    搬家，使原告無法睡覺，受有精神上痛苦，爰依民法第184
    條第1項前段規定，請求被告賠償財產上及精神上損害等語
    ，並聲明：㈠、蘇輝明應給付原告500萬元；㈡、蘇柏銓應給
    付原告200萬元；㈢、蘇姿棋應給付原告200萬元；㈣、陳玉麗
    應給付原告100萬元。
二、被告則以：原告自民國100年6月起，與蘇輝明簽立租賃契約
    並數次續約，於111年8月則改由訴外人即蘇輝明兄長蘇輝祥
    以相同條件與原告續約，蘇姿棋等3人僅係協助收取房租，
    與本件無關。又公寓式房屋每樓層僅一個水錶、電錶，頂樓
    6樓房屋並無電錶，係由5樓拉電錶至6樓房屋使用，蘇輝明
    於原告承租系爭房屋時，已告知水、電、瓦斯費共同分擔，
    被告並於扣除6樓房屋使用度數後，由系爭房屋與同樓層B房
    按入住人數計算應分攤之費用，被告無濫收之情事等語抗辯
    ，並聲明：原告之訴駁回。
三、本院之判斷：
㈠、按因故意或過失，不法侵害他人之權利者，負損害賠償責任
    ，民法第184條第1項前段規定甚明。參以我國侵權行為法架
    構係參考德國侵權行為法規定，區分「權利」與「利益」設
    定不同要件，關於「權利」之意涵，自應有別於單純之利益
    ，係指個人得獨立行使之權利，包括「憲法上權利」及「法
    律上權利」。是以，民法第184條第1項前段之侵權行為標的
    －「權利」，包含憲法明文或大法官解釋、憲法法庭裁判所
    肯認之「憲法上權利」，以及法律所承認之私法上權利（即
    「法律上權利」），例如專利權、著作權等。
㈡、又個人依財產之存續狀態，行使其自由使用、收益及處分之
    權能，並免於遭受公權力或第三人之侵害，固屬憲法上保障
    之財產權（參憲法第15條、司法院釋字第400號解釋文），
    財產權具體化之所有權、物權亦屬法律上之權利（參民法物
    權編），惟原告主張蘇輝明未告知系爭房屋電錶與6樓房屋
    承租人共用，致其負擔額外之水、電、瓦斯費乙節，經核僅
    係「純粹經濟上之損失」，無涉原告固有財產之存續狀態或
    所有權等物權，自無財產權之侵害。此外，原告復未具體指
    明其有何「權利」受侵害，則原告依民法第184條第1項前段
    規定，請求被告賠償損害，自屬無據。
㈢、再按，當事人主張有利於己之事實者，就其事實有舉證之責
    任，民事訴訟法第277條前段定有明文。本院前以補正通知
    詢問原告請求給付之數額是否均為精神慰撫金，原告僅陳明
    請求損害賠償及精神慰撫金，未區分請求之財產上及非財產
    上損害賠償數額（見本院卷第189、211頁），經本院於言詞
    辯論期日再次請原告詳細說明損害賠償之範圍及法律依據，
    原告仍僅陳稱「蘇輝明水、電、瓦斯費灌水，害其支出較多
    費用，且蘇輝明不斷請其搬家，使其無法睡覺，受有精神上
    痛苦」、「蘇姿棋等3人協助向其收房租，害其受有財產上
    及精神上損害」等語（見本院卷第268頁），足見原告未特
    定請求之「財產上損害賠償」及「非財產上損害賠償」數額
    。原告亦未能提出任何證據資料佐證其所受損害，則依上開
    舉證責任分配之規定，自應對原告為不利之認定。從而，原
    告依民法第184條第1項前段規定，請求被告負損害賠償責任
    ，洵無理由。
四、結論：
　　被告並無「權利」受侵害之情事，原告亦未提出證據證明其
    受有何「財產上」及「非財產上」損害，故原告依民法第18
    4條第1項前段規定，請求蘇輝明、蘇柏銓、蘇姿棋、陳玉麗
    給付原告500萬元、200萬元、200萬元、100萬元，為無理由
    ，應予駁回。
五、本件事證已臻明確，兩造其餘攻擊、防禦方法及所提證據，
    經核均與判決結果不生影響，爰不一一論列，併此敘明。
六、訴訟費用負擔之依據：民事訴訟法第78條。
中　　華　　民　　國　　111 　年　　12　　月　　9 　　日
                  民事第八庭    法　官　吳佳樺
以上正本係照原本作成。
如對本判決上訴，須於判決送達後20日內向本院提出上訴狀。如
委任律師提起上訴者，應一併繳納上訴審裁判費。
中　　華　　民　　國　　111 　年　　12　　月　　9 　　日
　　　　　　　　　　　　　　　　書記官　黃湘茹